最高法院民事裁定
                                    111年度台抗字第827號
抗  告  人  簡俊能                          
上列抗告人因與葉欣宜間請求離婚事件，對於中華民國111年6月
29日臺灣高等法院裁定（111年度家上字第137號），提起抗告，
本院裁定如下：
    主  文
抗告駁回。
抗告訴訟費用由抗告人負擔。
    理  由
按提起上訴，應於第一審判決送達後20日之不變期間內為之。訴
訟代理人受送達之權限未受限制者，送達應向該代理人為之，訴
訟代理人有二人以上者，均得單獨代理當事人，民事訴訟法第44
0條第1項前段、第71條第1項、第132條前段定有明文。是同一當
事人委任數訴訟代理人者，各訴訟代理人自均有受送達之權限，
向其中一人為送達，即生合法送達之效力，倘各訴訟代理人收受
文書之時間不同，依單獨代理之原則，以最先收到之時，為送達
效力發生之時。在區分所有之大廈內住戶所設管理委員會僱用之
管理員，其為該大廈內住戶收受文件時之身分，性質上屬於全體
住戶之受僱人，依民事訴訟法施行法第3 條規定，由司法院與行
政院會同發布之郵務機構送達訴訟文書實施辦法第7條規定：「…
或公寓大廈之居住人為應受送達人時，郵務機構送達人得將訴訟
文書付與送達處所內接收郵件人員。前項接收郵件人員，視為民
事訴訟法第137 條之同居人或受僱人…」。本件抗告人對臺灣新
北地方法院110年度婚字第146號第一審判決，提起上訴。原法院
以：抗告人於第一審委任丘浩廷律師為其訴訟代理人，其對該訴
訟代理人收受送達之權限未作任何限制。上開第一審判決正本業
於民國111年2月9 日送達於抗告人訴訟代理人丘浩廷律師之事務
所所在地臺北市○○區信義TEMPO 大廈（下稱系爭大廈），由該大
廈管理員林榮圃代收，有卷附送達證書、林榮圃之證言足憑，依
民事訴訟法第137條第1項規定，已生合法送達之效力，至該大廈
管理員何時將該判決正本轉交丘浩廷律師，及另位訴訟代理人劉
宏邈於同年2月11 日收受第一審判決正本，不影響已生之送達效
力。扣除在途期間後，上訴期間於111年3月3 日屆滿。乃抗告人
遲至同年月5 日始提起上訴，顯已逾期，其上訴自非合法等詞，
因而裁定駁回抗告人所為上訴，於法核無不合。抗告意旨徒以林
榮圃平時在保全之總公司上班，僅代班擔任系爭大廈管理員，其
是否有辨別事理能力亦有懷疑云云，指摘原裁定不當，聲明廢棄
，非有理由。
據上論結，本件抗告為無理由。依家事事件法第51條，民事訴訟
法第495條之1第1項、第449條第1項、第95條、第78 條，裁定如
主文。
中　　華　　民　　國　 111　　年　　9 　　月　　28　　日
                      最高法院民事第八庭
                          審判長法官  陳　玉　完
                                法官  陳　麗　玲
                                法官  游　文　科
                                法官  林　麗　玲
                                法官  黃　書　苑
本件正本證明與原本無異
                                      書  記  官
中　　華　　民　　國　 111　　年　　10　　月　　7 　　日